【裁判字號】    99,交易,121
【裁判日期】    991207
【裁判案由】    過失傷害
【裁判全文】
臺灣基隆地方法院刑事判決             99年度交易字第121號
公  訴  人  臺灣基隆地方法院檢察署檢察官
被      告  莊志田
上列被告因過失傷害案件，經檢察官聲請以簡易判決處刑（99年
度調偵字第110 號），本院認為不宜，改依通常程序審理，判決
如下：
    主  文
本件公訴不受理。
    理  由
一、本件公訴意旨詳如聲請簡易判決處刑書之記載，如附件。
二、按告訴乃論之罪，告訴人於第一審辯論終結前得撤回其告訴
    ；又告訴經撤回者，應諭知不受理之判決，並得不經言詞辯
    論為之，刑事訴訟法第238 條第1 項、第303 條第3 款及第
    307 條分別定有明文。
三、被告莊志田被訴過失傷害案件，檢察官認係涉犯刑法第284
    條第1 項前段之過失傷害罪，依同法第287 條前段之規定，
    須告訴乃論，而告訴人簡朝卿於本院民國99年12月2 日進行
    調查程序時撤回告訴，此有訊問筆錄及撤回告訴聲請狀在卷
    可稽，依據前開規定，本件應諭知不受理之判決，且符合刑
    事訴訟法第451 條之1 第4 項但書所列不宜以簡易判決處刑
    之事由，爰依職權改以通常程序進行審理，並不經言詞辯論
    ，逕為不受理判決之諭知。
四、再按最重本刑為3 年以下有期徒刑、拘役或專科罰金之罪，
    經第二審判決者，不得上訴於第三審法院，刑事訴訟法第
    376 條第1 款定有明文；又除簡式審判程序、簡易程序及第
    376 條第1 款、第2 款所列之罪之案件外，第一審應行合議
    審判，刑事訴訟法第284 條之1 亦有明文。本件被告係涉犯
    刑法第284 條第1 項前段之罪，最重本刑為有期徒刑6 月，
    依上開規定得行獨任審判，附此敘明。
據上論斷，應依刑事訴訟法第452 條、第303 條第3 款、第307
條，判決如主文。
中    華    民    國    99    年    12    月    7    日
                  交通法庭法    官  邰婉玲
以上正本證明與原本無異。
如不服本判決應於收受送達後10日內向本院提出上訴書狀，並應
敘述具體理由；其未敘述上訴理由者，應於上訴期間屆滿後20日
內向本院補提理由書（均須按他造當事人之人數附繕本）「切勿
逕送上級法院」。
中    華    民    國    99    年    12    月    7    日
                          書 記 官  王惠萍
附件：
臺灣基隆地方法院檢察署檢察官聲請簡易判決處刑書
                                     99年度調偵字第110號
被      告  莊志田  男  40歲（民國○○年○月○○日生）
                    籍設基隆市○○區○○路132巷38號
                    現居基隆市○○區○○街4巷41號
                    國民身分證統一編號：Ｚ000000000號
上列被告因過失傷害案件，業經偵查終結，認為宜聲請以簡易判
決處刑，茲將犯罪事實及證據並所犯法條分敘如下：
             犯罪事實
一、莊志田於民國99年4月26日9時10分許，駕駛車號6582－QV號
    自小客車，沿基隆市○○路往大慶大城社區方向行駛，行經
    基隆市○○路29號前劃設雙黃實線彎道時，明知雙黃實線設
    於路段中，係用以分隔對向車道，並雙向禁止超車、跨越或
    迴轉；另汽車轉彎時，轉彎車應讓直行車先行，而依當時天
    候、路況並無不能注意之情事，竟貿然違規跨越雙黃實線左
    轉彎，復未注意對向車道人車動態，讓該車道直行車先行，
    適對向車道有簡朝卿騎乘車號HEJ－590號重機車駛來，因閃
    避不及而車頭迎面撞及莊志田所駕駛自小客右前車門及右照
    後鏡，簡朝卿因而受有右臉及右手腕挫傷、右手中指開放傷
    口之傷害。莊志田於警員尚未查知肇事者前，主動向警自首
    而查獲上情。
二、案經簡朝卿訴由基隆市警察局第四分局報告偵辦。
             證據並所犯法條
一、訊據被告莊志田固不否認於上揭時地駕車與告訴人騎乘機車
    發生碰撞不諱，然矢口否認有何不法犯行，辯稱：係告訴人
    自己駕車衝撞伊所駕駛之自小客車，伊並無疏失云云。然查
    ，上開事實業據證人簡朝卿到庭結證屬實，且有道路交通事
    故現場圖、道路交通事故調查報告表（一）及（二）、道路
    交通事故談話紀錄表、基隆市○○○道路交通事故照片黏貼
    紀錄表、診斷證明書在卷可資佐證。按車道劃設雙黃實線於
    路段中，用以分隔對向車道，並雙向禁止超車、跨越或迴轉
    ，道路交通標誌標線號誌設置規則第149條第1項第 8款定有
    明文，另汽車轉彎時，轉彎車應讓直行車先行，道路交通安
    全規則第102條第1項第 7款亦規定甚明，被告駕車行經上開
    劃有雙黃實線路段左轉彎，自應注意上開規定，依當時天候
    、路況並無不能注意之情事，過失之情至為明確，而其過失
    與告訴人簡朝卿受傷間有因果關係，被告空言否認犯行要無
    可採，其犯嫌堪以認定。
二、核被告莊志田所為，係犯有刑法第284條第1項前段之過失傷
    害罪嫌。又被告於警員發現犯罪前自首並表明願意接受裁判
    之意，有道路交通事故肇事人自首情形紀錄表在卷可按，請
    依自首規定減輕其刑。
三、依刑事訴訟法第451條第1項聲請逕以簡易判決處刑。
    此    致
臺灣基隆地方法院基隆簡易庭
中    華    民    國    99    年    10    月    31    日
                              檢察官  周  啟  勇
本件正本證明與原本無異
中    華    民    國    99    年    11    月    11    日
                              書記官  楊  雅  玲
附記事項：本件係依刑事訴訟法簡易程式辦理，法院簡易庭得不
傳喚被告、輔佐人、告訴人、告發人等出庭即以簡易判決處刑；
被告、被害人、告訴人等對告訴乃論案件如已達成民事和解而要
撤回告訴或對非告訴乃論案件認有受傳喚到庭陳述意見之必要時
，請即另以書狀向簡易法庭陳述或請求傳訊。

司法院資訊處製作；財團法人民間司法改革基金會備份。
